【裁判字號】    95,訴,2673
【裁判日期】    951130
【裁判案由】    國家賠償
【裁判全文】
臺北高等行政法院裁定
                                     95年度訴字第02673號
原      告  甲○○
            乙○○
上列原告因國家賠償事件，原告對被告丙○○提起行政訴訟，本
院裁定如下︰
    主  文
原告之訴駁回。
訴訟費用由原告負擔。
    理  由
一、按公法上之爭議，除法律別有規定外，得依本法提起行政訴
    訟；訴訟事件不屬行政法院之權限者，行政法院應以裁定駁
    回之，行政訴訟法第2 條、第107 條第1 項第1 款各定有明
    文。次按雖具公法性質，但法律已明確規定其歸屬於其他審
    判權時，不因行政訴訟改制擴張訴訟種類，而成為行政法院
    管轄之公法事件，例如選舉無效事件、當選無效事件（公職
    人員選舉罷免法第101 條）、交通違規事件（道路交通管理
    處罰條例第88條、第89條）、行政罰事件（社會秩序維護法
    第55條以下）等，除仍分別由民事法院及刑事法院審判外，
    其審級及救濟程序與通常民、刑事案件，亦不盡相同。此類
    事件即行政訴訟法第2 條所稱公法事件法律別有規定，而不
    屬於行政法院審判之情形，亦經司法院釋字第540 號解釋闡
    釋在案。故非屬行政訴訟事件而向行政法院有所請求者，行
    政法院自不能予以受理，改制前行政法院49年度裁字第20號
    及第25號著有判例。而刑事案件之犯罪追訴、處罰，依刑事
    訴訟法第1 條第1 項規定，非依刑事訴訟法或其他法律所定
    之訴訟程序，不得為之；國家賠償法所規定損害賠償之訴，
    依國家賠償法第12條規定，除依該法規定外，適用民事訴訟
    法之規定；則刑事犯罪案件與依國家賠償法所生公法上之爭
    議，均非屬行政法院審理之範圍，應分別循刑事訴訟、民事
    訴訟程序請求救濟。
二、本件原告主張林彩珠、戴正明、林慶勇、李桂春向最高法院
    檢察署就花蓮地方法院檢察署檢察官87年度偵緝字第23、24
    、25號起訴書不服，聲請非常上訴，該署駁回聲請，被告為
    該署檢察總長，未盡監督之責，致原告造成損失，爰依據憲
    法第15條及第16條規定，提出國家賠償，求為判決被告應賠
    償新臺幣12億元云云；惟查，原告上開主張，核係請求國家
    賠償之事件，並無合併提起之其他行政訴訟，依前開規定及
    說明，原告之請求，應訴由普通法院裁判，不得依行政爭訟
    程序請求救濟。故本件原告提起之訴訟，本院無審判權，原
    告起訴，於法不合，應予駁回。
三、依行政訴訟法第107條第1項第1款、第104條，民事訴訟法第
    95條、第78條、第85條第1項前段，裁定如主文。
中    華    民    國    95    年    11    月   30     日
                       第五庭審判長法  官  張瓊文
                                   法  官  王碧芳
                                   法  官  蕭忠仁
上為正本係照原本作成。
如不服本裁定，應於送達後10日內向本院提出抗告狀（須按他造
人數附繕本）。
中    華    民    國    95    年    11    月   30     日
                                   書記官  蕭純純


司法院資訊處製作；財團法人民間司法改革基金會備份。
